【裁判字號】    95,訴,50
【裁判日期】    950330
【裁判案由】    違反毒品危害防制條例
【裁判全文】
臺灣花蓮地方法院刑事判決                95年度訴字第50號
公  訴  人  臺灣花蓮地方法院檢察署檢察官
被      告  甲○○
            丁○○
上二人共同
指定辯護人  本院公設辯護人  乙○
上列被告因違反毒品危害防制條例案件，經檢察官提起公訴（95
年度偵字第483號、第617號），本院判決如下：
    主  文
甲○○共同連續販賣第二級毒品，累犯，處有期徒刑柒年肆月，
販賣第二級毒品所得新臺幣捌仟捌佰元沒收，如全部或一部不能
沒收時，以其財產抵償之；扣案0000000000門號之行動電話壹支
（內含ＳＩＭ卡壹枚）沒收，如全部或一部不能沒收時，追徵其
價額。
丁○○共同連續販賣第二級毒品，處有期徒刑年柒月，販賣第
二級毒品所得新臺幣仟捌佰元沒收，如全部或一部不能沒收時
，以其財產抵償之；扣案0000000000門號之行動電話壹支（內含
ＳＩＭ卡壹枚）沒收，如全部或一部不能沒收時，追徵其價額。
    事  實
一、甲○○於民國94年間因違反毒品危害防制條例案件，經本院
    花蓮簡易庭以94年度花簡字第337號判處有期徒刑4月並得易
    科罰金確定，甫於94年8月23日易科罰金執行完畢。詎甲○
    ○與其妻丁○○均明知安非他命係毒品危害防制條例所規定
    之第二級毒品，不得非法持有、販賣，甲○○仍基於販賣安
    非他命以營利之概括犯意，或自行或與丁○○共同基於上開
    之概括犯意聯絡，由甲○○提供毒品，並利用其所有000000
    0000門號之行動電話，由其或丁○○與買家聯繫交易並交付
    毒品之分工方式，於94年12月間，多次在花蓮縣、市等地，
    或甲○○自行販賣安非他命予王烈均或與丁○○共同販賣安
    非他命予吳正國、張茂松等人（販賣時間、地點、對象及金
    額均詳如附表，其中甲○○販賣予王烈均部分，業經蒞庭檢
    察官當庭追加犯罪事實）。嗣經警方對甲○○所使用之上開
    門號行動電話依法聲請核發通訊監察書，並進行監聽，得悉
    甲○○、丁○○涉嫌販毒，而於95年1月14日下午4時30分許
    ，持搜索票搜索花蓮縣吉安鄉○○街47號處所查獲，並扣得
    甲○○所有用以販賣毒品聯絡使用之0000000000門號行動電
    話1支（內含ＳＩＭ卡1枚），始悉全情。
二、案經花蓮縣警察局吉安分局報告臺灣花蓮地方法院檢察署檢
    察官偵查起訴。
    理  由
一、證據能力部分：
    按被告以外之人（包括證人、鑑定人、告訴人、被害人、及
    共同被告等）於審判外之言詞或書面陳述，除法律有規定者
    外，不得作為證據，刑事訴訟法第159條第1定有明文；次按
    被告以外之人於審判外之陳述，雖不符前4條之規定，而經
    當事人於審判程序同意作為證據，法院審酌該言詞陳述或書
    面陳述作成時之情況，認為適當者，亦得為證據；當事人、
    代理人或辯護人於法院調查證據時，知有第259條第1項不得
    為證據之情形，而未於言詞辯論終結前聲明異議者，視為有
    前項之同意，同法第159條之5第1項、第2項亦定有明文。查
    證人吳正國於警詢及偵查中之證述、證人王烈均於警詢中之
    證述、共同被告甲○○、丁○○於警詢及偵查中之供述，核
    其性質乃屬被告以外之人於審判外之言詞陳述，原則不得為
    證據。惟當事人及辯護人對上開證人或共同被告之陳述均未
    於言詞辯論終結前聲明異議，且經本院審酌該言詞陳述作成
    時之情況，並無不適當之情形，揆諸前揭說明，上開證人或
    共同被告於警詢或偵查中之陳述具證據能力；另通訊監察譯
    文表，乃警方經檢察官核准監聽甲○○所持有之0000000000
    門號所製，有臺灣花蓮地方法院檢察署94年丙○敬聲監第
    407號通訊監察書影本、94年丙○貴仁聲監續字第407號譯文
    節本在卷可憑，上開譯文經本院提示，當事人及辯護人對卷
    附監聽譯文之記載表示不爭執而未聲明異議，本院審酌通訊
    譯文係承辦員警依據通訊監察之錄音據實紀錄，被告二人閱
    覽上開譯文後，亦不爭執確有該對話之內容等情，認作為證
    據係屬適當，故依前揭規定，亦有證據能力，合先敘明。
二、上揭犯罪事實，業據被告甲○○、丁○○於本院審理時坦承
    不諱，核與證人吳正國於警詢及偵查中、王烈均於警詢中之
    證述情節相符，此外，復有臺灣花蓮地方法院檢察署94年丙
    ○貴敬聲監字第407號通訊監察書影本、94年丙○貴仁聲監
    續字第407號譯文節本在卷可佐，及0000000000門號之行動
    電話1支（內含ＳＩＭ卡1枚）扣案可參，足認被告二人任意
    性之自白確與事實相符。本件事證明確，被告二人犯行洵堪
    認定，應依法論科。
三、核被告二人所為，均係犯毒品危害防制條例第4條第2項之販
    賣第二級毒品罪。被告甲○○、丁○○偶有共同販賣安非他
    命之情事，已如前述，就其等共同販賣之行為自有犯意聯絡
    及行為分擔，均應論以共同正犯。其等販賣前後持有安非他
    命之低度行為，應為販賣之高度行為所吸收，不另論罪。其
    等多次販賣安非他命之犯行，時間緊接，所犯罪名相同，顯
    係出於概括之犯意反覆為之，為連續犯，各應依刑法第56條
    之規定論以一罪，並就法定本刑為有期徒刑、併科罰金部分
    加重其刑（其中就販賣第二級毒品罪之無期徒刑部分不得加
    重）。又被告甲○○販賣安非他命予王烈均部分，雖未據檢
    察官起訴，然此業經蒞庭檢察官當庭追加犯罪事實，本院自
    當併予審理。又被告甲○○有如事實欄所載之犯罪前科及執
    行紀錄，此有臺灣高等法院被告前案紀錄表乙份在卷可稽，
    其於有期徒刑執行完畢後，5年以內再犯本件有期徒刑以上
    之罪，為累犯，應依法就法定本刑為有期徒刑、併科罰金部
    分遞加重其刑（其中就販賣第二級毒品罪之無期徒刑部分不
    得加重）。再被告丁○○雖協助被告甲○○販賣毒品，行為
    可議，然被告丁○○販毒金額僅新臺幣（下同）3,800元，
    本院認如量以最低度之法定本刑7年以上有期徒刑，尚嫌過
    重，在客觀上足以引起一般同情，足可憫恕，爰依刑法第59
    條之規定酌減其刑，並依刑法第71條第1項之規定，與連續
    犯加重部分，先加後減之。爰審酌被告甲○○前有如上開前
    科紀錄，猶不知悔悟，不惟自身沾染吸毒惡習，更為暴利所
    誘，竟與被告丁○○共同從事毒品販賣，助長毒品蔓延，擴
    大毒品危害，對社會造成之危害重大，並斟酌被告等販毒之
    次數、數量、所獲得不法報酬，及被告二人，犯後均於坦承
    犯行，態度良好，顯知悔悟等一切情狀，各量處如主文所示
    之刑，以資懲儆。末查被告甲○○販賣毒品共實際取得
    8,800元（包括與被告丁○○共同販賣部分）、被告丁○○
    販賣毒品共實際取得3,800元，應依毒品危害防制條例第19
    條第1項之規定沒收之，如全部或一部不能沒收時，以其財
    產抵償之。另扣案之0000000000行動電話1支（內含ＳＩＭ
    卡1枚），係被告二人供販賣安非他命所用之物，且為被告
    甲○○所有，業據被告二人供承在卷，亦應依同條例第19條
    第1項之規定沒收之，如全部或一部不能沒收時，追徵其價
    額，而被告二人既為共犯，自應在其等主刑項下均併為此項
    沒收之諭知，以資適法，附此敘明。
據上論斷，應依刑事訴訟法第299條第1項前段，毒品危害防制條
例第4條第2項、第19條第1項，刑法第11條前段、第28條、第56
條、第47條、第59條，判決如主文。
本案經檢察官李子春到庭執行職務。
中    華    民    國    95    年    3     月    30    日
                        臺灣花蓮地方法院刑事第一庭
                            審判長法  官    張健河
                                  法  官    李世華
                                  法  官    吳韻馨
上列正本證明與原本無異。
如對本判決不服，應於送達後10日內，向本院提出上訴狀。（應
抄附繕本）
                                  書記官
中    華    民    國    95    年    3     月    30    日
附錄本判決論罪之法條全文：
毒品危害防制條例第4條：
製造、運輸、販賣第一級毒品者，處死刑或無期徒刑；處無期徒
刑者，得併科新臺幣一千萬元以下罰金。
製造、運輸、販賣第二級毒品者，處無期徒刑或七年以上有期徒
刑，得併科新臺幣七百萬元以下罰金。
製造、運輸、販賣第三級毒品者，處五年以上有期徒刑，得併科
新臺幣五百萬元以下罰金。
製造、運輸、販賣第四級毒品者，處三年以上十年以下有期徒刑
，得併科新臺幣三百萬元以下罰金。
製造、運輸、販賣專供製造或施用毒品之器具者，處一年以上七
年以下有期徒刑，得併科新臺幣一百萬元以下罰金。
前五項之未遂犯罰之。
毒品危害防制條例第19條：
犯第四條至第九條、第十二條、第十三條或第十四條第一項、第
二項之罪者，其供犯罪所用或因犯罪所得之財物，均沒收之，如
全部或一部不能沒收時，追徵其價額或以其財產抵償之。
為保全前項價額之追徵或以財產抵償，得於必要範圍內扣押其財
產。
犯第四條之罪所使用之水、陸、空交通工具沒收之。
附表:
 (一)被告甲○○、丁○○共同販賣部分：
┌─┬────┬───────┬──────┬────┐
│編│販賣安非│販賣之時間    │販賣地點    │販賣金額│
│號│他命之對│              │            │(均為新 │
│  │象      │              │            │臺幣)   │
├─┼────┼───────┼──────┼────┤
│一│吳正國  │1、94年12月4日│花蓮縣吉安鄉│1、1000 │
│  │        │   16 時許    │福興村福德街│   元   │
│  │        │2、94年12月4日│47號        │2、1300 │
│  │        │   16時50分許 │            │   元   │
│  │        │3、94年12月7日│            │3、500元│
│  │        │   14時38分許 │            │        │
├─┼────┼───────┼──────┼────┤
│二│張茂松  │94年12月3日15 │花蓮縣吉安鄉│1000元  │
│  │        │時30分許      │福興村福德街│        │
│  │        │              │47號        │        │
└─┴────┴───────┴──────┴────┘
 (二)被告甲○○自行販賣部分：
┌─┬────┬───────┬──────┬────┐
│編│販賣安非│販賣之時間    │販賣地點    │販賣金額│
│號│他命之對│              │            │(均為新 │
│  │象      │              │            │臺幣)   │
├─┼────┼───────┼──────┼────┤
│一│王烈均  │1、94年12月3日│花蓮市凱地貓│1、3000 │
│  │        │   13時12分許 │娛樂場      │   元   │
│  │        │2、94年12月3日│            │2、2000 │
│  │        │   14時6分許  │            │   元   │
└─┴────┴───────┴──────┴────┘


司法院資訊處製作；財團法人民間司法改革基金會備份。
